【裁判字號】    98,上訴,243
【裁判日期】    980410
【裁判案由】    違反毒品危害防制條例
【裁判全文】
臺灣高等法院高雄分院刑事判決         98年度上訴字第243號
上  訴  人
即  被  告  甲○○
選任辯護人  張永昌律師
上列上訴人因違反毒品危害防制條例案件，不服臺灣高雄地方法
院97年度訴字第934 號中華民國97年12月3 日第一審判決（起訴
案號：臺灣高雄地方法院檢察署97年度偵字第10295 號），提起
上訴，本院判決如下：
    主  文
原判決撤銷。
甲○○販賣第二級毒品，處有期徒刑捌年，褫奪公權伍年；扣案
如附表二編號1 所示之物，沒收銷燬；如附表二編號4 所示之物
，均沒收；如附表二編號5 所示之物（門號0000000000 SIM卡除
外），均沒收，如全部或一部不能沒收時，追徵其價額或以其財
產抵償之。又販賣第二級毒品，處有期徒刑肆年，褫奪公權貳年
；扣案如附表二編號2 所示之物，均沒收銷燬；如附表二編號3
所示之物，均沒收；如附表二編號5 所示之物（門號0000000000
SIM 卡除外），均沒收，如全部或一部不能沒收時，追徵其價額
或以其財產抵償之。應執行有期徒刑拾壹年，褫奪公權伍年；扣
案如附表二編號1 、2 所示之物，均沒收銷燬；如附表二編號3
、4 所示之物，均沒收；如附表二編號5 所示之物（門號000000
0000 SIM卡除外），均沒收，如全部或一部不能沒收時，追徵其
價額或以其財產抵償之。
    事  實
一、甲○○明知大麻、MDMA（俗稱搖頭丸）係屬於毒品危害防制
    條例所定之第二級毒品，愷他命（Ketamine）、一粒眠（即
    硝甲西泮，學名Nimetazepam ，俗稱一粒眠、紅豆，下稱一
    粒眠）係屬於同條例所定之第三級毒品，依法均不得販賣、
    持有，竟意圖販賣而牟利，基於販賣上開毒品大麻、MDMA、
    愷他命、一粒眠之犯意，於附表一所示時間、地點，分別向
    蕭慶和（由臺灣高雄地方法院另案判決，詳下述）、綽號「
    程遇」（由檢察官另案偵辦中）之成年男子，販入如附表一
    所示數量之大麻、MDMA、愷他命、一粒眠後，伺機販賣。嗣
    甲○○於97年4 月3 日19時56分許，在高雄市○○區○○路
    與明華路口，遭警盤查，經警取得甲○○自願同意搜索後，
    在其所駕駛之車牌號碼111-MK號計程車內，扣得如附表二編
    號1 至4 所示之大麻1 大包3 小包（驗前淨重合計29.4公克
    ，驗後淨重合計24.58 公克，沾有毒品殘渣之空包裝總重2.
    65公克）、MDMA 78 顆（驗前總重合計24.17 公克，驗後淨
    重合計22.31 公克，起訴書誤植為76顆，應予更正）、一粒
    眠70粒（驗前淨重13.14 公克，驗後淨重合計12.97 公克）
    及愷他命124 包（驗前總毛重合計159.01公克〈包裝袋總重
    合計23.86 公克〉，驗後毛重合計158.04公克），因而查獲
    。嗣甲○○於偵訊中供出毒品來源，因而破獲蕭慶和販賣上
    開毒品之犯行。
二、案經高雄市政府警察局移送臺灣高雄地方法院檢察署檢察官
    偵查起訴。
    理    由
一、證據能力：
    按被告以外之人（包括證人、鑑定人、告訴人、被害人及共
    同被告等）於審判外之陳述雖不符刑事訴訟法第159 條之1
    至之4 等4 條之規定，而經當事人於審判程序同意作為證據
    ，法院審酌該言詞陳述或書面陳述作成時之情況，認為適當
    者，得為證據，刑事訴訟法第159 條第1 項定有明文。本判
    決所引之證據，其原屬於傳聞證據部分，檢察官及被告、辯
    護人於本院準備程序均同意作為證據，本院審酌該言詞陳述
    或書面陳述作成時，並不能證明有何不法之情況，且該等證
    據與本案待證事實相關，適當作為證據，依上開規定，均有
    證據能力。
二、訊據上訴人即被告甲○○否認有上開意圖販賣而販入大麻、
    MDMA、愷他命、一粒眠之犯行，辯稱：扣案之第二、三級毒
    品，都是被告買來自己要施用，不是要販賣的云云。經查：
  (一)被告於警詢供稱：有經警查獲如附表一編號1 、2 所示數量
    之第二、三級毒品，而大麻、愷他命都是向綽號「程遇」購
    買，大麻淨重約20公克，價值約3 萬元，愷他命毛重約200
    公克，價值約3 萬元；搖頭丸、一粒眠（紅豆）都是向綽號
    「大頭」購買，搖頭丸1 顆買約200 元，一粒眠1 顆20元；
    「大頭」電話是0000000000等語明確（參警卷第3 至5 頁
    ）；又於偵訊時供承：被告的大麻、愷他命是向「程遇」買
    共6 萬元；上開毒品大麻、愷他命，連同搖頭丸、一粒眠是
    共約8 萬元購買；「程遇」電話是0000000000，約在鼓山區
    ○○路與博愛路口一棟大樓樓下（即同市區○○○路459 號
    福懋原鑄大樓）；「大頭」經指認就是蕭慶和，蕭慶和電話
    是0000000000，約在（三民區○○○路與北平街加油站交貨
    等語；以及大麻、愷他命是97年3 月底同一次買的，愷他命
    買約200 公克共3 萬元等情；並於移原審羈押訊問時坦承：
    伊是向蕭慶和、「程遇」購買上開第二、三級毒品，搖頭丸
    、一粒眠是在97年4 月初買入；大麻約20公克共3 萬元等語
    明確（參偵卷第5 、6 、13、23至25、39、40頁，原審卷
    第9 、10頁）。再證人蕭慶和於原審審理具結證稱：在97年
    3 、4 月間伊有使用自己申請手機門號0000000000，被告有
    向伊購買，時間是同年4 月初，地點在伊住處旁高雄市○○
    路與北平街口加油站，搖頭丸每顆200 元、一粒眠每顆20元
    ，均各100 顆，被告給伊2 萬2 千元等語明確（參原審卷第
    179 、180 頁）；且證人蔡宛築（原名蔡明霓）於原審審理
    時具結證稱被查獲之毒品，之前有在被告林森路家裡或其計
    程車上看過；是後來才看到被告買來，有時放在駕駛座腳踏
    板，有時放在前面中間置物箱，當天出發後被告除到超商外
    ，這中間都沒有下車等語明確（參原審卷第93、96、99、10
    0 頁）；而證人即警員陳武璋於原審審理中亦具結證稱：伊
    等從被告林森四路他住處大樓開始跟監，扣案毒品有大小包
    ，有已經分裝完成，及尚未分裝的等語明確（參原審卷第87
    頁）。又被告使用手機門號0000000000、0000000000、0000
    000000、0000000000，有與「程遇」所持用門號0000000000
    聯絡及蕭慶和持用門號0000000000聯絡，有上開門號之雙向
    通聯紀錄在卷足稽。顯見被告有與「程遇」、蕭慶和以上開
    門號聯絡販入上開毒品事宜。上開2 人證述與被告上開供述
    相符，足堪採信。此外，並有移送機關之自願性同意搜索筆
    錄、搜索扣押筆錄、扣押物品目錄表、扣押物品清單、如附
    表一編號1 、2 所示之被告手機門號與「程遇」、蕭慶和手
    機門號之雙向通聯紀錄及扣案毒品照片1 紙在卷可稽。
  (二)上開附表二編號1 至4 所示之物，經送以化學呈色法、氣體
    色層質譜儀分析法（GC/MS） 檢驗結果：編號1 之煙草4 包
    （驗前淨重合計29.4公克，驗後淨重合計24.58 公克，空包
    裝總重2.65公克），確有大麻成分，有法務部調查局97年7
    月7 日調科壹字第097230028840號濫用藥物實驗室鑑定書1
    份在卷可參；而編號2 至4 之物，經以氣體色層質譜儀分析
    法（GC/MS） 、核磁共振分析法抽樣檢驗結果：編號2 之藥
    錠78顆（驗前總重合計24.17 公克，驗後淨重合計22.31 公
    克），確含有MDMA成分；編號3 之藥錠70粒（驗前淨重合計
    13.14 公克，驗後淨重合計12.97 公克），確含有一粒眠（
    硝甲西泮）成分；編號4 之白色晶體124 包（驗前總毛重合
    計159.01公克〈包裝袋總重合計23.86 公克〉，驗後毛重合
    計158.04公克），確含有愷他命成分等情明確，亦有內政部
    警政署刑事警察局97年5 月14日刑鑑字第0970056865號鑑定
    書在卷足憑（參原審卷第167 頁、第26至28頁）。
  (三)被告經警察查獲採尿先後送驗結果，均呈嗎啡、甲基安非他
    命、搖頭丸、大麻之陰性反應；及去甲基愷他命、愷他命及
    迷幻藥之陰性反應，有高雄市立凱旋醫院97年4 月16日、5
    月12日濫用藥物尿液檢驗報告各1 份在卷足憑（參原審卷第
    41、42頁）。顯見被告偵訊所辯：97年4 月2 日，在被告住
    處施用愷他命云云；且在原審羈押庭訊問時辯稱：伊平時都
    有施用愷他命，每天約3 、4 包，扣案毒品係伊買來供自己
    施用云云，以及在原審審理時辯稱：被告每天都施用愷他命
    ；大麻1 天使用1 、2 次；一粒眠以前有使用過，被告想要
    嘗試看看云云，互有矛盾，且與上開驗尿結果明顯不符。
  (四)警方係於上開時間，在被告之計程車駕駛座上扣押本案之毒
    品，扣押之毒品有大麻、MDMA、愷他命、一粒眠等4 種之多
    ，數量為大麻1 大包3 小包（驗前淨重合計29.4公克，驗後
    淨重合計24.58 公克，沾有毒品殘渣之空包裝總重2.65公克
    ）、MDMA78顆（驗前總重合計24.17 公克，驗後淨重合計22
    .31 公克）、一粒眠70粒（驗前淨重13.14 公克，驗後淨重
    合計12.97 公克）及愷他命124 包（驗前總毛重合計159.01
    公克〈沾有毒品殘渣之包裝袋總重合計23.86 公克〉，驗後
    毛重合計158.04公克），且係於夜間7 時56分許，在高雄市
    鼓山區○○路與明華路口，經警盤查被告時查扣。苟被告上
    開毒品係供己施用，何須於夜間駕駛計程車攜帶如此之多種
    類、數量之毒品，徒增被查獲之風險？
  (五)被告於警詢供稱：「（你如何開始施用毒品？最近一次何時
    、地施用？種類？）97年年3 月1 日開始施用毒品Ｋ他命。
    最近一次在昨天（2 日）2 時（指97年4 月）施用毒品Ｋ他
    命，地點在高雄市前鎮區○○○路176 號5 樓之5 。我施用
    種類是毒品Ｋ他命，大麻、紅豆、搖頭丸是準備和朋友施用
    的」（見警卷第4 頁）；於偵查中供稱：係要與綽號阿豐、
    阿信一起施用，其他的人係阿豐、阿信要帶來的云云（見偵
    卷第5 頁）；於原審羈押庭訊問時供稱：「（是否曾觀察勒
    戒過？）沒有」、「（是要與何人一起施用？）一位綽號叫
    阿豐（諧音），都是阿豐打電話給我或我去ＰＵＢ找他」、
    「（阿豐施用何種毒品？）不清楚」（見聲羈卷第5 頁）；
    於原審初次訊問時亦供稱係要與綽號阿豐、阿信一起施用（
    見原審卷第9 頁）；但於原審準備程序又供稱：前次移審所
    說的阿豐、阿信都不實在，並沒有這些人，是我自己要吃的
    云云（見原審卷32頁）。準此，依被告所為上開供述，就有
    無綽號阿豐、阿信之人，被告已前後供述不一；而被告既於
    原審供稱沒有阿豐、阿信的人，但於警詢卻供稱：伊施用的
    毒品是Ｋ他命，大麻、紅豆、搖頭丸是準備和朋友施用的云
    云，其前後供述更互相矛盾，益見被告上開毒品並非供己施
    用，而係意圖販賣而販入。
  (六)就卷證資料，因無法證明被告已有賣出上開毒品之行為，而
    無賣出價格之相關資料。但有如上述，被告既係為出賣而販
    入上開毒品，而政府查緝毒品毒品甚為嚴厲，販賣第二級、
    第三級毒品又屬重典，被告倘無營利之意圖，不可能甘冒重
    罪，意圖販賣而販入上開毒品，是其有營利之意圖甚明。
  (七)另被告雖於警詢供述：伊向「程遇」購買愷他命約200 公克
    ，價值約6 萬元云云；且於偵訊時先後供述：伊第2 次在97
    年4 月2 日向大頭即蕭慶和購買愷他命6 萬元云云，以及伊
    是向「程遇」、蕭慶和分別購買如扣案數量之搖頭丸76顆、
    一粒眠70顆之毒品云云；復於原審羈押訊問時供稱：愷他命
    100 公克，是5 、6 萬元買入云云。惟被告僅係向「程遇」
    買愷他命100 公克，價格3 萬元，且向蕭慶和買搖頭丸、一
    粒眠均各100 顆等情明確，是被告上開供述與其警詢、偵訊
    及原審羈押訊問時（如附表一編號1 、2 所述數量、價格）
    之自白、證人蕭慶和上開證述，均有不符，即無可採。至被
    告於警詢供稱：第1 次於97年3 月中旬在高雄市○○街與博
    愛路巷口，向蕭慶和購買搖頭丸及一粒眠1 千元云云（參警
    卷第4 頁）。惟就此部分僅有被告之自白，並無其他積極
    證據足堪佐證，即無法採信有此部分犯行，且就此部分亦未
    經檢察官起訴，自無從審究。另被告於販入附表一毒品數量
    與查扣附表二所示數量有差異，究以何價格售出雖未查獲，
    仍不影響其意圖營利而販入之罪責，併予敘明。
  (八)綜上所述，被告確有意圖營利而販入（向「程遇」、蕭慶和
    販入）附表一編號1 、2 所示之第二級、第三級毒品既遂各
    1 次之犯行，罪證明確，堪以認定，應予依法論科。
三、又被告本件為警查獲後，於偵訊中供出如附表一編號2 販入
    毒品搖頭丸、一粒眠之來源，因而破獲蕭慶和販賣上開毒品
    犯行，蕭慶和於其刑事案件審理中坦承犯行，業經臺灣高雄
    地方法院以97年訴字第1047號判決，判處應執行有期徒刑10
    年在案，且經蕭慶和亦於原審審理時具結證述明確等情，有
    被告偵查訊問筆錄、蕭慶和刑事偵查（97年偵字第11611 號
    ）、審判（97年度訴字第1047號）筆錄、判決在卷足參。是
    就此部分，自應依毒品危害防制條例第17條之規定，予以減
    輕其刑。另就附表一編號1 之犯行，張詠信於原審審理時具
    結證稱：伊不是「程遇」，沒有什麼綽號，朋友叫伊「阿信
    」，伊沒有出賣大麻、愷他命給被告，車號ZZ-0115 豐田車
    是伊租的等語明確（參原審卷第184 、185 頁）；且被告於
    原審審理時否認「程遇」係張詠信，伊沒有看過到庭之張詠
    信等語明確（參原審卷第323 頁），與辯護人所辯：張詠信
    即綽號「程遇」云云，即有矛盾；參以被告於借提警詢時供
    稱：ZZ開頭那輛灰色豐田車是「程遇」朋友的等語明確（參
    偵卷第46頁）。則販售上開毒品予被告之「程遇」，究係國
    瑞車車主、或駕駛、或其朋友，是否係張詠信，尚未臻明晰
    。為此，即難逕認「程遇」即張詠信。卷附高雄市政府警察
    局刑警大隊97年7 月14日函謂張詠信持有第二、三級毒品案
    件，係因被告檢舉而查獲云云（參原審卷第152 頁），即無
    可採，是尚不得依同條例第17條規定予以減刑。
四、次按大麻、搖頭丸MDMA依其毒癮性、濫用性及社會危害性，
    係屬於毒品危害防制條例第2 條第2 項第2 款所定之第二級
    毒品，不得無故持有、販賣；而愷他命、一粒眠則係於同條
    項第3 款所定之第三級毒品，不得無故販賣。又販賣毒品罪
    ，係行為人明知其為毒品，意圖販賣營利，而將毒品購入或
    賣出，有一於此，不必二者兼備，其犯罪即屬完成，因此，
    所謂販賣毒品者，並不以販入之後，復行賣出為必要條件，
    只要以營利為目的，將毒品購入或賣出，有一於此，其犯罪
    就已經完成，故不論販入或賣出之行為，皆屬販賣行為之一
    部分（參最高法院88年台上字第2398號、90年台上字第1204
    號、91年台上字第1143號判決意旨）。本件被告就附表一編
    號1 、2 之犯行，均係以出售營利之意圖而販入既遂。核其
    所為，均係犯毒品危害防制條例第4 條第2 項之販賣第二級
    毒品罪、第4 條第3 項之販賣第三級毒品罪。被告販賣（販
    入）前後持有第二級毒品之低度行為，為販賣第二級毒品毒
    品之高度行為所吸收，均不另論罪。被告基於營利之目的，
    分別向「程遇」、蕭慶和各以一個販入行為同時購入第二、
    三級毒品，同時觸犯上開二罪名，均為想像競合犯，各應從
    一重之毒品危害防制條例第4 條第2 項之販賣第二級毒品罪
    處斷。被告所為2 次販賣（販入）第二級毒品之犯行，犯意
    各別，行為互殊、毒品（大麻、搖頭丸MDMA）有異、時地有
    別，應予分論併罰。又被告就附表一編號2 販入毒品部分，
    其為警查獲後偵訊中供出毒品來源，因而破獲蕭慶和販賣毒
    品之犯行，應依同條例第17條之規定，予以減輕其刑。
五、原審論處被告罪刑，固非無見；惟查：(一)被告所有供販入上
    開毒品聯絡用之如附表二編號5 所示之手機及SIM 卡，並未
    扣案，此觀搜索、扣押筆錄及扣押物品目錄表自明（見警卷
    第9 頁至第12頁），原判決亦如此認定（見原判決附表二編
    號5 之記載）雖經證人蔡宛築於原審證稱：案發後已經由我
    領回，是後來才通知我領回的，該4 支手機及晶片沒有在我
    那裡等情在卷（參原審卷第97、98頁），該等手機及SIM 卡
    既未扣案，並不能確定是否能執行沒收，則原審依毒品危害
    防制條例第19條第1 項沒收時，自應併諭知如全部或一部不
    能沒收時，應追徵其價額或以其財產抵償之；原判決則謂：
    「˙˙˙尚不能證明已經滅失，依毒品危害防制條例第19條
    第1 項前段規定，併應諭知均沒收。」等語，而未併諭知「
    如全部或一部不能沒收時，應追徵其價額或以其財產抵償之
    」之旨，尚有缺漏。(二)原判決依起訴事實認被告上開毒品係
    「另待97年4 月4 日於屏東縣恆春鎮參加墾丁「春天吶喊」
    舞會時，伺機販賣予姓名年籍不詳綽號「阿豐」、「阿信」
    之成年男子，及其他同赴參加舞會之女性友人等語，惟此為
    被告所否認，而此部分除被告之自白外，並無其他佐證，被
    告並執此為提起上訴理由之一，原判決此部分認定，亦有可
    議。(三)原判決據上論結欄，漏引毒品危害防制條例第17條及
    刑法第55條，亦未盡恰。被告上訴意旨否認犯罪，雖不足取
    ，但原判決既有上開可議之處，仍無可維持，應將原判決撤
    銷改判。爰審酌被告明知附表一編號1 、2 之毒品為毒品危
    害防制條例列管之第二級、第三級毒品，竟圖牟私利，販入
    後俟機賣出，影響社會治安甚鉅，更荼毒國人身心健康，且
    其所販賣（販入）毒品既遂2 次，及其犯罪後之態度等一切
    情狀，仍如原審分別量處如主文所示之刑，並定其應執行之
    刑。復按被告所犯販賣第二級毒品罪之犯罪性質，嚴重侵害
    國家及社會法益，本院認均有禠奪公權之必要，併按其既遂
    2 罪，各宣告褫奪公權5 年、2 年，並僅就其中最長期間執
    行之。
六、沒收部分：
  (一)扣案如附表二編號1 、2 所示之大麻4 小包（驗前淨重合計
    29.4公克，驗後淨重合計24.58 公克，沾有毒品之空包裝總
    重2.65公克）、MDMA 78 顆（驗前總重合計24.17 公克，驗
    後淨重合計22.31 公克），經鑑定結果確為毒品危害防制條
    例所列管之第二級毒品（編號1 、2 各包裝袋、盒均殘留毒
    品成分難以析離，應整體視同毒品），依同條例第18條第1
    項前段，不問屬於犯人即被告與否，應諭知均沒收銷燬之。
  (二)再扣案如附表二編號3 之一粒眠70粒（驗前淨重合計13.14
    公克，驗後淨重合計12.97 公克）、編號4 之愷他命124 包
    （驗前總毛重合計159.01公克〈沾有毒品之包裝袋總重合計
    23.86 公克〉，驗後毛重合計158.04公克），經檢驗結果確
    係上開第三級毒品（編號3 、4 各包裝袋、盒均殘留毒品成
    分難以析離，應整體視同毒品），依毒品危害防制條例第4
    條第3 項不得販賣、持有，而屬違禁物，依刑法第38條第1
    項第1 款規定，併應宣告均沒收。另因檢驗所耗用之附表二
    編號1 至4 之毒品既已滅失，爰不另為沒收銷燬、沒收之諭
    知。
  (三)至起訴書所列之門號0000000000（遠傳）、0000000000（和
    信）、0000000000（中華）之SIM 卡各1 片，併行動電話機
    4 具，為被告所申請、所有之物，業據證人蔡宛築於原審審
    理時證述明確（參原審卷第97、98頁），且有如上述，均係
    供被告於本件販入毒品聯絡之工具，應依毒品危害防制條例
    第19條第1 項前段規定，諭知均沒收，如全部或一部不能沒
    收時，追徵其價額或以其財產抵償之。至於另未扣案之門號
    0000000000（遠傳）SIM 卡，係被告女友所申請，並非被告
    所有之物，業據被告警詢供述、證人蔡宛築證述明確（參警
    卷第5 頁，原審卷第98頁）；且亦無查獲被告販毒所得，
    爰均不予宣告沒收。
七、不另為無罪諭知部分：
一、檢察官另以被告基於販賣毒品一粒眠之犯意，於附表一所示
    時間、地點，向蕭慶和販入如同表編號2 所示之一粒眠之數
    量為200 顆（即非僅100 顆），共約4 千元等語，因認被告
    此部分犯行，仍構成販賣第三級毒品之罪嫌等語。
二、惟查：被告於警詢、偵訊、原審審理均供承：伊向蕭慶和購
    買搖頭丸，每顆200 元，一粒眠每顆20元；且上開毒品大麻
    、愷他命，連同搖頭丸、一粒眠是共約8 萬元購買等情明確
    ，且證人蕭慶和於本院審理時證稱：「阿賢」叫伊送毒品去
    給被告，搖頭丸每顆200 元、一粒眠每顆20元，都各100 顆
    ，被告給伊2 萬2 千元等語明確（參本院卷第179 、180 頁
    ），已如上述。而蕭慶和雖於查獲時供承：賣給被告搖頭丸
    約100 顆，一粒眠數量為200 顆云云（參影偵3 卷第6 頁）
    。惟蕭慶和於本院法官羈押訊問時旋改稱：搖頭丸是20顆，
    其他都是一粒眠，共100 顆，但伊沒有跟甲○○收錢云云（
    參原審影3 卷第14頁反面），自有矛盾；且與被告上開警、
    偵、審之供述，均明顯不符，自無可採。是被告意圖營利而
    販入之搖頭丸、一粒眠均各100 顆無訛。從而，起訴意旨就
    此部分之指訴，自無法為如此之認定。然因檢察官起訴意旨
    ，亦認被告此部分犯行與經本院論罪部分犯行間（如附表一
    編號2 販賣第二、三級毒品搖頭丸、一粒眠部分），有一行
    為同時觸犯二罪名之想像競合犯關係，為裁判上一罪。是就
    此部分，爰不另為無罪之諭知，併此敘明。
據上論結，應依刑事訴訟法第369 條第1 項前段、第364 條、第
第299 條第1 項前段，毒品危害防制條例第4 條第2 項、第3 項
、第18 條 第1 項前段、第19條第1 項，刑法第11條、第51條第
5 款、第8 款、第55條、第37條第2 項、第38條第1 項第1 款，
判決如主文。
本案經檢察官蔡國禎到庭執行職務。
中    華    民    國    98    年    4     月    10    日
              刑事第六庭    審判長法  官  邱永貴
                                  法  官  張盛喜
                                  法  官  李嘉興
以上正本證明與原本無異。
如不服本判決應於收受本判決後10日內向本院提出上訴書狀，其
未敘述上訴理由者，並得於提起上訴後10日內向本院補提理由書
狀（均須按他造當事人之人數附繕本）「切勿逕送上級法院」。
中    華    民    國    98    年    4     月    10    日
                                  書記官  鄭翠芬
附錄本判決論罪之法條：
毒品危害防制條例第4 條第2 項、第3 項
製造、運輸、販賣第二級毒品者，處無期徒刑或7 年以上有期徒
刑，得併科新臺幣7 百萬元以下罰金。
製造、運輸、販賣第三級毒品者，處5 年以上有期徒刑，得併科
新臺幣5 百萬元以下罰金。
附表一：（被告甲○○意圖營利販入第二、三級毒品）
┌──┬────┬─────┬──────┬────────┬───────┐
│編號│販入對象│時      間│地        點│   代價及數量   │ 交易聯絡方式 │
│    │        │          │            │（新台幣，下同）│              │
├──┼────┼─────┼──────┼────────┼───────┤
│ 1  │綽號「程│97年3 月底│高雄市鼓山區│(1)大麻毛重約20公│甲○○以附表二│
│    │遇」之成│某日      │大順一路459 │  克，共約3 萬元│編號5 之門號與│
│    │年男子  │          │號門口      │  。            │程遇門號098740│
│    │        │          │            │(2)愷他命含袋毛重│4583聯絡交易  │
│    │        │          │            │  約100 公克，共│              │
│    │        │          │            │  約3 萬元。    │              │
├──┼────┼─────┼──────┼────────┼───────┤
│ 2  │蕭慶和  │97年4 月初│高雄市三民區│1.MDMA共約100 顆│甲○○以附表二│
│    │        │某日      │北平二街與博│  ，每顆200 元，│編號5 之門號與│
│    │        │          │愛路交岔口加│  共約2 萬元。  │蕭慶和門號0930│
│    │        │          │油站        │2.一粒眠共約100 │529596聯絡交易│
│    │        │          │            │  顆，每粒20元，│              │
│    │        │          │            │  共約2 千元。  │              │
└──┴────┴─────┴──────┴────────┴───────┘
 附表二：（扣案物）
┌──┬─────┬────────────┬───────┬────┬─────┐
│編號│物      品│  數                 量 │  檢驗結果    │是否沒收│備  註    │
├──┼─────┼────────────┼───────┼────┼─────┤
│ 1  │第二級毒品│4 包                    │均含大麻成分  │大麻均沒│不問屬於犯│
│    │大麻      │合計淨重24.58 公克（沾有│              │收銷燬之│人與否，均│
│    │          │毒品殘渣之空包裝總重2.65│              │        │沒收銷燬之│
│    │          │公克）                  │              │        │          │
│    │          │                        │              │        │          │
├──┼─────┼────────────┼───────┼────┼─────┤
│ 2  │第二級毒品│一、MDMA藥錠78顆（5 種型│              │MDMA均沒│同上      │
│    │MDMA（俗稱│    態，編號A 至E）     │              │收銷燬之│          │
│    │搖頭丸）  │二、一粒眠藥錠79顆（4 種│              │        │          │
│    │          │    型態，編號F 至I ）  │              │        │          │
│    │          │  (一)編號A、F：驗前總淨重│(一)編號A、F：含│        │          │
│    │          │    12.5公克、驗後總淨重│  甲基安非他命│        │          │
│    │          │    11.92公克           │  、MDMA 成分 │        │          │
├──┼─────┤  (二)編號B、G：驗前總淨重│(二)編號B、G：含├────┼─────┤
│ 3  │第三級毒品│    1.10公克、驗後總淨重│  MDMA成分    │硝甲西泮│屬違禁物，│
│    │硝甲西泮（│    0.82公克            │              │均沒收  │不問屬於犯│
│    │俗稱一粒眠│  (三)編號C 、H ：驗前總淨│(三)編號C、H：含│        │人與否，均│
│    │）        │    重2.62公克、驗後總淨│  MDMA成分    │        │沒收。    │
│    │          │    重2.34公克          │              │        │          │
│    │          │  (四)編號D ：驗前總淨重1.│(四)編號D ：含甲│        │          │
│    │          │    10公克、驗後總淨重0.│  基安非它命、│        │          │
│    │          │    74公克              │  MDMA 成分   │        │          │
│    │          │  (五)編號E ：驗前總淨重6.│(五)編號E ：含MD│        │          │
│    │          │    85公克、驗後總淨重6.│  MA成分      │        │          │
│    │          │    49公克              │              │        │          │
│    │          │  (六)編號I ：驗前總淨重13│(六)編號I ：含硝│        │          │
│    │          │    .14 公克、驗後總淨重│  甲西泮成分  │        │          │
│    │          │    12.97 公克          │              │        │          │
│    │          │三、MDMA驗前總重合計24.1│              │        │          │
│    │          │    7 公克，驗後淨重合計│              │        │          │
│    │          │    22.31 公克；        │              │        │          │
│    │          │四、硝甲西泮驗前淨重合計│              │        │          │
│    │          │    13.14 公克，驗後淨重│              │        │          │
│    │          │    合計12.97 公克      │              │        │          │
├──┼─────┼────────────┼───────┼────┼─────┤
│ 4  │第三級毒品│計124 包（5 種型態，編號│均含愷他命成分│愷他命均│同上      │
│    │愷他命    │J1至J75 、K1至K22 、L1至│              │沒收    │          │
│    │          │L22 、M1至M4、N1）      │              │        │          │
│    │          │(一)編號J1 至J75：驗前總毛│              │        │          │
│    │          │  重102.13公克【沾有毒品│              │        │          │
│    │          │  殘渣之包裝袋總14.45 公│              │        │          │
│    │          │  克】，驗後總毛重101.83│              │        │          │
│    │          │  公克                  │              │        │          │
│    │          │(二)編號K1 至K22：驗前總毛│              │        │          │
│    │          │  重21.82 公克【沾有毒品│              │        │          │
│    │          │  殘渣之包裝袋總重約4.18│              │        │          │
│    │          │  公克】，驗後總毛重21.6│              │        │          │
│    │          │  6 公克                │              │        │          │
│    │          │(三)編號L1 至L22：驗前總毛│              │        │          │
│    │          │  重26.20 公克【沾有毒品│              │        │          │
│    │          │  殘渣之包裝袋總重約4.28│              │        │          │
│    │          │  公克】，驗後總毛重26公│              │        │          │
│    │          │  克                    │              │        │          │
│    │          │(四)編號M1至M4：驗前總毛重│              │        │          │
│    │          │  8.32公克【沾有毒品殘渣│              │        │          │
│    │          │  之包裝袋總重約0.76公克│              │        │          │
│    │          │  】，驗後總毛重8.1 公克│              │        │          │
│    │          │(五)編號N1：驗前總毛重0.54│              │        │          │
│    │          │  公克【沾有毒品殘渣之包│              │        │          │
│    │          │  裝袋總重約0.19公克】，│              │        │          │
│    │          │  驗後總毛重0.45公克（驗│              │        │          │
│    │          │  前總毛重合計159.01公克│              │        │          │
│    │          │ 【沾有毒品殘渣之包裝袋 │              │        │          │
│    │          │  總重合計23.86 公克】，│              │        │          │
│    │          │  驗後毛重合計158.04公克│              │        │          │
│    │          │  ）                    │              │        │          │
├──┼─────┼────────────┼───────┼────┼─────┤
│ 5  │行動電話機│4 具（門號0000000000 、0│門號0000000000│其餘3 門│被告所有供│
│    │（含SIM卡 │000000000、0000000000、 │之SIM 卡，非被│號及手機│其販賣毒品│
│    │）均未扣案│0000000000之SIM 卡各1 片│告申請，不予沒│4 具，均│所用之物  │
│    │          │）                      │收。          │沒收    │          │
└──┴─────┴────────────┴───────┴────┴─────┘


司法院資訊處製作；財團法人民間司法改革基金會備份。
